臺灣彰化地方法院刑事判決　　　　　　　 96年度訴字第417號
公　訴　人　臺灣彰化地方法院檢察署檢察官
被　　　告　甲○○
　　　　　　　　　　（現於臺灣彰化監獄執行中）
上列被告因違反毒品危害防制條例案件，經檢察官提起公訴（96
年度毒偵字第933號、第934號），被告於準備程序為有罪之陳述
，經本院合議庭裁定本件由受命法官獨任進行簡式審判程序，判
決如下：
    主  文
甲○○所犯如附表所示一、二之罪，累犯，各處如附表所示一、
二之刑，扣案之海洛因肆包（合計淨重點公克）均沒收銷燬
之；又所犯如附表所示三、四之罪，累犯，各處如附表三、四所
示之刑，扣案之甲基安非他命貳包（合計凈重貳點零公克），均
沒收銷燬之。應執行有期徒刑壹年陸月，扣案之海洛因肆包（合
計淨重點公克）、甲基安非他命貳包（合計凈重貳點零公克
），均沒收銷燬之。
    事  實
一、甲○○前於民國91年間，因施用毒品案件，經本院以91年度
    訴字第1240號，判處有期徒刑9月確定，入監執行，於93年6
    月8日縮短刑期執行完畢。其因前開施用毒品案件，經本院
    以91年度毒聲字第2342號裁定，令入戒治處所施以強制戒治
    ，於92年9月17日執行完畢釋放。其另於95年間，因施用第
    一、二級毒品案件，經本院以95年度訴字第165號、95年度
    訴字第1802號，各定應執行刑為有期徒刑9月、1年確定，二
    案接續執行，現正執行中。詎復基於施用第一級毒品海洛因
    之犯意，於95年10月4日前之3日內某時、同年11月7日20時
    許，在其位於彰化縣員林鎮○○里○○路○段1巷86號之住處
    ，以將海洛因摻入香菸點燃吸食之方式，施用海洛因各1次
    。復基於施用第二級毒品甲基安非他命之犯意，於95年10月
    4日前之4日內某時、同年11月7日20時許，在其上揭住處內
    ，以用火燒烤後吸食之方式，施用甲基安非他命各1次。嗣
    先於95年10月4日，因係列管毒品人口，至彰化縣警察局員
    林分局接受採尿檢驗，結果呈嗎啡及甲基安非他命陽性反應
    ；復於95年11月8日22時許，在彰化縣員林鎮○○里○○路○
    段35號前，為警查獲，並扣得海洛因4包（合計淨重3.3公克
    ）、甲基安非他命2包（合計淨重2.0公克）。
二、案經彰化縣警察局員林分局、田中分局報告臺灣彰化地方法
    院檢察署檢察官偵查起訴。
    理  由
一、查本件被告甲○○所犯係死刑、無期徒刑、最輕本刑為3年
    以上有期徒刑或高等法院管轄第一審案件以外之罪，被告並
    於本院行準備程序時均就被訴事實為有罪之陳述，本院合議
    庭依刑事訴訟法第273條之1第1項規定，裁定改由受命法官
    獨任行簡式審判程序，先予敘明。
二、據以論罪之證據名稱：
（一）詮昕科技股份有限公司濫用藥物尿液檢驗報告單2紙。
（二）彰化縣警察局員林分局、田中分局委託檢驗尿液代號與真
      實姓名對照認證單各1紙。
（三）彰化縣警察局田中分局查獲涉嫌毒品危害防治條例毒品初
      步檢驗報告單2紙。
（四）扣案之海洛因4包（合計淨重3.3公克）、甲基安非他命2
      包（合計淨重2.0公克）。
（五）查獲照片。
（六）扣押物品目錄表、扣押物品清單。
（七）被告在警詢、偵訊時及本院審理時之自白。
三、論罪與量刑：
（一）被告前因施用毒品案件，經送強制戒治，於92年9月17日
      戒治期滿釋放，係於強制戒治執行完畢釋放後5年內再犯
      本件施用毒品罪。核被告甲○○所為，係犯毒品危害防制
      條例第10條第1項之施用第一級毒品罪及同條第2項之施用
      第二級毒品罪。被告為施用毒品而持有第一、二級毒品，
      其持有之低度行為為施用之高度行為所吸收，均不另論罪
      。被告所犯各2次之施用第一級毒品罪、施用第二級毒品
      罪，犯意各別，應予分論併罰。被告有事實欄所載之前科
      ，於93年6月8日縮短刑期執行完畢等情，有臺灣高等法院
      被告前案紀錄表在卷可稽，被告受此有期徒刑執行完畢後
      ，5年以內故意再犯有期徒刑以上之罪，均為累犯，應依
      刑法第47條第1項之規定，各加重其刑。
（二）至公訴人起訴書所稱被告於95年9月25日15時許起，至95
      年11月7日20時該次施用前止，有多次施用海洛因及甲基
      安非他命之犯行等語。惟按被告之自白，不得作為有罪判
      決之唯一證據，仍應調查其他必要之證據，以察其是否與
      事實相符，刑事訴訟法第156條第2項定有明文。查起訴書
      所指此部份之犯行，除被告之自白外，既無其他證據足以
      證明，復無任何尿液檢驗報告，可供本院查核，是尚難僅
      憑被告之自白遽認被告確有此部份之犯行。惟依公訴意旨
      認此部分與前開有罪部分有集合犯之實質上一罪關係，爰
      不另為無罪之諭知，併此敘明。
（三）爰審酌被告前已有多次毒品前科，且現亦因施用毒品案件
      執行中，仍再施用，顯無戒治之決心，然坦承施用犯行等
      一切情狀，各量處如主文所示之刑，暨定應執行之刑，以
      示懲儆。
（四）扣案之海洛因4包（合計淨重3.3公克），係第一級毒品；
      及甲基安非他命2包（合計凈重2.0公克），係第二級毒品
      ，不問何人所有，應依毒品危害防制條例第18條第1項前
      段規定，沒收銷燬之。
據上論斷，應依刑事訴訟法第273條之1第1項、第299條第1項前
段，毒品危害防制條例第10條第1項、第2項、第18條第1項前段
，刑法第11條前段、第47條第1項、第51條第5款，判決如主文。
本案經檢察官洪英丰到庭執行職務
中　　華　　民　　國　　96　　年　　4 　　月　  24　　日
                  刑事第六庭      法  官      林欣苑
以上正本證明與原本無異。
如不服本判決，應於判決送達後十日內向本院提出上訴狀 (須附
繕本 )。
中　　華　　民　　國　　96　　年　　4 　　月　　26　　日
                                  書記官      詹國立
附錄本案論罪科刑法條全文：
毒品危害防制條例第10條
施用第一級毒品者，處 6 月以上 5 年以下有期徒刑。
施用第二級毒品者，處 3 年以下有期徒刑。
附表
一、施用第一級毒品，累犯，處有期徒刑玖月。
二、施用第一級毒品，累犯，處有期徒刑玖月。
四、施用第二級毒品，累犯，處有期徒刑陸月。
五、施用第二級毒品，累犯，處有期徒刑陸月。
